臺灣桃園地方法院刑事判決
110年度訴字第1372號
公  訴  人  臺灣桃園地方檢察署檢察官
被      告  蓋翊庭


指定辯護人  本院公設辯護人廖彥傑
上列被告因違反毒品危害防制條例案件，經檢察官提起公訴（11
0年度偵字第15695號），本院判決如下：
    主  文
乙○○共同犯販賣第三級毒品未遂罪，處有期徒刑壹年拾月。緩刑
伍年，緩刑期間付保護管束，並應於本判決確定之日起壹年內，
向公庫支付新臺幣拾萬元，及應向檢察官指定之政府機關、政府
機構、行政法人、社區或其他符合公益目的之機構或團體提供貳
佰小時之義務勞務。
扣案如附表所示之物，均沒收。
    事  實
乙○○明知4-甲基甲基卡西酮、愷他命為毒品危害防制條例第2條
第2項第3款列管之第三級毒品，不得非法販賣，竟基於販賣第三
級毒品以牟利之犯意，由暱稱「小明」之人介紹乙○○加入販毒集
團共同從事販賣毒品。該集團先利用手機門號0000000000號發送
毒品廣告訊息：「天地茶行、洽0000000000、1.1ml2金、1.5ml3
金、2.6ml5金、新版特調600三送一」公然招攬毒品買家，再以
電話與乙○○聯繫並提供毒品，繼而由乙○○將交易之毒品販賣予買
家，以此方式從中牟取不法利益。桃園市政府警察局平鎮分局北
勢派出所喬裝員警即於民國110年4月16日下午5時29分許，播打
上述訊息所載之聯絡門號0000000000佯稱購買毒品，並相約於同
日晚間6時20分許，在桃園市○○區○○路0段00號前碰面，該集團便
指示乙○○前往。嗣乙○○依約騎乘車牌號碼000-0000號重型機車，
向喬裝員警兜售摻有第三級毒品4-甲基甲基卡西酮之咖啡包及愷
他命，並約定以新臺幣（下同）5500元交易如附表編號1至2所示
毒品而銀貨兩訖時，喬裝員警即表明身分當場查獲而未遂。
    理  由
一、證據能力：
    本案認定事實所引用之卷證資料，屬於傳聞之供述部分，被
    告乙○○及其辯護人於本院準備期日均同意引用為證據（見本
    院卷第36頁），本院審酌上開證據資料製作時之情況，並無
    違法不當或證明力明顯過低之情形，亦認為以之做為證據應
    屬適當，認依刑事訴訟法第159條之5第1項規定均例外有證
    據能力。至本案認定事實所引用之非供述證據，並無證據證
    明係公務員違背法定程序所取得，依刑事訴訟法第158條之4
    反面解釋，亦均得為證據。
二、認定事實之理由及證據：
  ㈠上揭事實，迭據被告於警詢、偵查及本院審理時坦認不諱（
    見偵卷第21至24頁、第86頁、本院卷第34頁、第64頁），核
    與證人即桃園市政府警察局平鎮分局北勢派出所員警林逸群
    、黃文凱於110年4月16日以職務報告書面陳述之內容暨通話
    譯文大致相符（見偵卷第61至63頁），且有現場錄音暨譯文
    、現場照片、扣案物照片、桃園市政府警察局平鎮分局扣押
    筆錄、扣押物品目錄表在卷可佐（見偵卷第35至39頁、第65
    至66頁、第69至75頁、偵卷附光碟存放袋），復有被告持以
    聯繫本案販賣毒品所用如附表編號3所示手機、編號1至2所
    示毒品扣案可資佐證。而附表編號1、2所示毒品經臺北榮民
    總醫院鑑定後，確實分別檢出第三級毒品4-甲基甲基卡西酮
    、愷他命等成分乙節，有該院110年5月28日鑑定書在卷可參
    （見偵卷第115至117頁），足認被告上開自白確與事實相符
    ，堪值採信。
　㈡按販賣毒品之行為，本無一定之公定價格，是其各次買賣之
    價格，當亦各有差異，或因供需雙方資力、關係深淺、需求
    數量、貨源充裕與否、販賣者對於資金之需求如何即殷切與
    否，以及政府查緝之態度等，進而為各種不同之風險評估，
    繼為機動性之調整，是其價格標準，自非一成不變，然其所
    圖利益之非法販賣行為目的，並無二致。又毒品之非法交易
    ，向為政府查禁森嚴且重罰不寬貸，為一般民眾普遍所認知
    ，衡諸常情，倘非有利可圖，殊無甘冒重刑、自陷囹圄而任
    意將自身已取得之毒品，以原來取得之價、量讓與他人，令
    自己處於遭重罰高度風險之理，從而，舉凡其有償交易，除
    足反證其確另基於某種非圖利本意之關係外，尚無從僅因無
    法查悉其買進、賣出之差價，而諉無營利之意思，或阻卻販
    賣犯行之追訴。是參酌被告於偵查中稱其因缺錢花用，因而
    販賣毒品賺生活費，其係以5000元之價格向上游拿毒品咖啡
    包8包、愷他命2包，如有完成販賣行為，可獲利500元等情
    （見偵卷第22頁、第24頁），顯見被告確有從中賺取差價以
    營利之意圖及事實，灼然甚明。㈢
　㈢綜上所述，被告本案販賣第三級毒品之犯行，事證已臻明確
    ，自應依法論科。
三、論罪科刑：
  ㈠罪名：
　  按警方為求破案，授意他人佯裝購毒而與毒販聯繫，經毒販
    允諾，依約攜帶毒品交付予該佯裝購毒之人，埋伏員警當場
    查獲者，因該佯裝之人原無買受毒品之意思實上其不能真正
    完成買賣毒品之行為，販毒者固僅成立毒品未遂罪（最高法
    院93年度台上字第1159號判決意旨）。經查，本案係員警向
    被告偽稱欲購買毒品，並無實際購毒之真意，但被告既有販
    賣第三級毒品之故意，並依約攜帶毒品前往交易，即已著手
    實施販毒之行為，惟因員警意在辦案，且伺機逮捕，以求人
    贓俱獲，並無買受毒品之真意，事實上其彼此間並不能真正
    完成買賣毒品之行為，是核被告所為，係犯毒品危害防制第
    4條第6項、第3項之販賣第三級毒品未遂罪，被告因販賣而
    持有上開毒品之低度行為，應為販賣之高度所吸收，不另論
    罪。㈡
  ㈡共犯結構：
　　被告與綽號「小明」之人間（無證據證明為未成年人），就
    本案販賣毒品之犯行，有犯意聯絡及行為分擔，應論以共同
    正犯。
　㈢減輕其刑：⒈
  ⒈被告就上開販賣毒品犯行，客觀上雖已著手於販賣行為之實
    行，惟因佯裝購毒者之警方自始即不具購買毒品真意而就毒
    品交易未有達成真實合意而不遂，為未遂犯，爰依刑法第25
    條第2項之規定，按既遂犯之刑減輕。⒉
  ⒉被告於偵查及本院審理中，就本案販賣第三級毒品未遂之犯
    行均自白不諱，已如前述，爰依毒品危害防制條例第17條第
    2項規定，減輕其刑。⒊
  ⒊被告有前述2項減輕事由，應依刑法第70條規定，遞減之。
  ㈣量刑：
　  茲以行為人之責任為基礎，本院審酌被告在無視政府嚴厲查
    緝毒品禁令，竟於不特定人均可閱覽之視頻社交軟體上發佈
    販毒之訊息，助長施用毒品惡習，並足以使購買施用者導致
    精神障礙性格異常，甚至造成人民生命健康受損之成癮性及
    危險性，不僅戕害國人身體健康，亦有危害社會安全之虞，
    所生危害非輕，而染上毒癮者為索得吸毒之資金，甚至甘冒
    竊盜、搶奪、強盜等財產犯罪之風險，造成社會治安嚴重敗
    壞，所為應予非難；然考量所販賣之毒品數量、金額，及未
    完成交易行為即為警查獲，對於社會之危害尚未蔓延擴大；
    兼衡其於偵查及本院審理時均坦承犯行之態度、行為時之年
    紀、智識程度、家庭經濟狀況等生活狀況，暨其犯罪動機、
    目的、手段、情節、參與程度、素行等一切情狀，量處如主
    文所示之刑，以資懲儆。
  ㈤緩刑：⒈
  ⒈按刑法第74條第1項規定：「受2年以下有期徒刑、拘役或罰
    金之宣告，而有下列情形之一，認以暫不執行為適當者，得
    宣告2年以上5年以下之緩刑，其期間自裁判確定之日起算：
    一、未曾因故意犯罪受有期徒刑以上刑之宣告者。二、前因
    故意犯罪受有期徒刑以上刑之宣告，執行完畢或赦免後，5
    年以內未曾因故意犯罪受有期徒刑以上刑之宣告者。」考其
    立法意旨，於消極面在避免短期自由刑之弊害，使犯人不至
    於在監獄內感染或加深犯罪之惡習與技術，甚至因此失去名
    譽、職業、家庭而自暴自棄，滋生社會問題，積極面則可保
    全偶發犯罪、輕微犯罪者之廉恥，期使渠等自新悔悟，且因
    緩刑附有緩刑期間，受緩刑宣告者如在緩刑期間內再犯罪，
    執行檢察官仍得聲請法院撤銷緩刑，而有藉此督促受緩刑宣
    告者自我檢束身心之功效。
  ⒉查被告前未曾因故意犯罪受有期徒刑以上刑之宣告，有卷附
    臺灣高等法院被告前案紀錄表可稽，素行尚可，其為本案犯
    行時年僅18歲，因短於思慮，觸犯刑典，固非可取，惟其犯
    罪後坦承犯行，且本案販賣毒品終至未遂，所犯情節及對於
    社會所生之危害尚非無法挽救，本院認被告經此偵審程序及
    罪刑之宣告後，應知警惕而無再犯之虞，故其所受刑之宣告
    以暫不執行為適當，並衡酌本案之犯罪程度，爰宣告緩刑5
    年，並依刑法第93條第1項第2款之規定，諭知緩刑期間付保
    護管束，以促其緩刑期間徹底悔過，期收矯正及社會防衛之
    效，並勵自新。惟為避免被告因獲得緩刑之宣告而心存僥倖
    ，及期其於緩刑期間內，能深知戒惕，並從中記取教訓，以
    建立正確法治觀念，認有課予一定負擔之必要，爰併依刑法
    第74條第2項第4款、第5款規定，命被告應於本判決確定之
    日起1年內，向公庫支付新臺幣10萬元，並向檢察官指定之
    政府機關、政府機構、行政法人、社區或其他符合公益目的
    之機構或團體，提供如主文所示之義務勞務。倘被告未遵循
    此緩刑期間之負擔，情節重大，足認原宣告之緩刑難收其預
    期效果，而有執行刑罰之必要者，依刑事訴訟法第476條及
    刑法第75條之1第1項第4款之規定，檢察官自得向本院聲請
    撤銷上開緩刑之宣告，自不待言。　
 四、沒收：
  ㈠扣案如附表編號1、2所示之物，經鑑定後，分別檢出第三級
    毒品甲基甲基卡西酮、愷他命之成分，已如前述，爰依刑法
    第38條第1項規定，沒收之。又包裝上開之物之外包裝袋，
    均係用於包裹毒品，其上顯留有該毒品之殘渣，衡情自難與
    之剝離，且無析離之實益與必要，該外包裝袋應併予諭知沒
    收；至因鑑驗用罄之毒品，既已滅失，爰不另宣告沒收。㈡
  ㈡扣案如附表編號3所示之物，係供被告販賣本案第三級毒品之
    用，應依毒品危害防制條例第19條第1項規定，不問是否為
    被告所有，予以宣告沒收之。
據上論斷，應依刑事訴訟法第299條第1項前段，判決如主文。
本案經檢察官邱文中、甲○○提起公訴，由檢察官蔡宜均到庭執行
職務。
中    華    民    國    111   年     6    月    29    日
                  刑事第十一庭  審判長法  官  潘政宏
                                      法  官  林育駿
                                      法  官  蔡旻穎
以上正本證明與原本無異。
如不服本判決應於收受判決後20日內向本院提出上訴書狀，並應
敘述具體理由。其未敘述上訴理由者，應於上訴期間屆滿後20日
內向本院補提理由書(均須按他造當事人之人數附繕本)「切勿逕
送上級法院」。 
　　　　　　　　　　　　　　　        書記官　黃瓊儀
中　　華　　民　　國　　111 　年　　6 　　月　　30　　日
附錄本案論罪科刑法條全文：
毒品危害防制條例第4條
製造、運輸、販賣第一級毒品者，處死刑或無期徒刑；處無期徒
刑者，得併科新臺幣3千萬元以下罰金。
製造、運輸、販賣第二級毒品者，處無期徒刑或10年以上有期徒
刑，得併科新臺幣1千5百萬元以下罰金。
製造、運輸、販賣第三級毒品者，處7年以上有期徒刑，得併科
新臺幣1千萬元以下罰金。
製造、運輸、販賣第四級毒品者，處5年以上12年以下有期徒刑
，得併科新臺幣5百萬元以下罰金。
製造、運輸、販賣專供製造或施用毒品之器具者，處1年以上7年
以下有期徒刑，得併科新臺幣1百50萬元以下罰金。
前五項之未遂犯罰之。

附表：
編號 物品名稱 數量 備註 1 灰綠色粉末  法鬥犬圖案黃色包裝8包 （驗前總毛重36.8568公克，驗前總淨重27.2147公克，因鑑識取用0.4454公克，驗餘總淨重26.7693公克） 檢出第三級毒品4-甲基甲基卡西酮成分 2 白色晶體 2包 （驗前總毛重1.9915公克，驗前總淨重1.4843公克，因鑑識取用0.0027公克，驗餘總淨重1.4816公克） 檢出第三級毒品愷他命成分 3 智慧型手機 （廠牌型號：APPLE IPHONE 11 ，IMEI碼：000000000000000號，含行動電話門號0000000000號SIM卡1張） 1支 供被告犯本案犯行之用